【裁判字號】    89,易,2769
【裁判日期】    900116
【裁判案由】    傷害
【裁判全文】
臺灣臺南地方法院刑事判決                        八十九年度易字第二七六九號
    公  訴  人  臺灣台南地方法院檢察署檢察官
    被      告  乙○○○
右列被告因傷害案件，經檢察官提起公訴（八十九年度偵字第一０六七七號），本院
判決如左：
    主  文
乙○○○傷害人之身體，處拘役伍拾日，如易科罰金，以參佰元折算壹日。
    事  實
一、乙○○○於民國八十九年六月十九日九時十五分許，在台南市○○路○段一四０
    巷十八號三樓租屋處，因細故與同屋租賃之房客丙○○發生爭執，其竟基於傷害
    人身體之犯意，出手毆打丙○○，致丙○○受有腰部挫傷、右手腕挫傷、頭部外
    傷等傷害。
二、案經丙○○訴由台南市警察局第五分局報告台灣台南地方法院檢察署檢察官偵查
    起訴。
    理  由
一、本件訊之被告乙○○○矢口否認有認何傷害告訴人丙○○犯行，辯稱：係丙○○
    自己作勢跌倒，伊不知蘇女為何會受傷云云。經查：被告右揭傷害情事，業據告
    訴人丙○○於警訊及偵審中指訴甚詳，告訴人受有上揭傷害，復有財團法人奇美
    醫院出具之診斷證明書及台南醫院出具之驗傷證明書各一紙附卷可稽。參諸被告
    於警訊時即已自己承認確有與告訴人發生拉扯，並陳稱其亦因而臉部及手臂受有
    傷害等語。又被告另於偵訊及本院訊問時陳述稱伊係懷疑告訴人在伊茶中放東西
    致伊肚子痛而找告訴人理論等語。又證人甲○○○亦到庭證稱：當天伊並未看見
    雙方爭吵之情形，而是買菜回來告訴人的呼叫，看見告訴人坐在地上，被告則站
    在旁邊，伊扶起丙○○。告訴人對伊說背椎彎了很痛，當時被告反應有點怕等情
    。綜各上開情節，相互印證，顯見告訴人指訴其因被告推扯方導致受傷等情，並
    非憑空造，是被告所辯無非事後卸責之詞，委無足採。本件事證已臻明確，被
    告犯行堪予認定。
二、核被告傷害人之身體，所為係犯刑法第二百七十七條第一項之罪。爰審酌被告素
    無行科，品行非惡、犯罪之動機係因一時失慮、手段、對告訴人身體所生危害、
    犯後態度等一切情狀，量處如主文所示之刑，並諭知易科罰金折算標準，以資懲
    儆。
據上論斷，應依刑事訴訟法第二百九十九條第一項前段，刑法第二百七十七條第一項
、第四十一條，罰金罰鍰提高標準條例第一條前段、第二條，判決如主文。
本案經檢察官蘇聰榮到庭執行職務。
中    華    民    國      九十      年      一        月      十六      日
                              臺灣臺南地方法院刑事第三庭
                                      法  官  林淑婷
右正本證明與原本無異
如不服本判決應於送達後十日內向本院提出上訴狀
                                      書記官  董挹棻
中    華    民    國      九十      年      一        月   十九         日
附錄本案論罪科刑法條全文：
刑法第二百七十七條第一項：傷害人之身體或健康者，處三年以下有期徒刑、拘役或
                          一千元以下罰金。


司法院資訊處製作；財團法人民間司法改革基金會備份。
